【裁判字號】    98,台上,1535
【裁判日期】    980821
【裁判案由】    請求給付工程款
【裁判全文】
最高法院民事裁定            九十八年度台上字第一五三五號
上  訴  人  南投縣政府
法定代理人  乙○○
訴訟代理人  陳益軒律師
被 上訴 人  福榮造景有限公司
法定代理人  甲○○
上列當事人間請求給付工程款事件，上訴人對於中華民國九十八
年一月十四日台灣高等法院台中分院第二審更審判決（九十七年
度建上更(一)字第二三號），提起上訴，本院裁定如下：
    主  文
上訴駁回。
第三審訴訟費用由上訴人負擔。
    理  由
按上訴第三審法院，非以原判決違背法令為理由，不得為之。又
提起上訴，上訴狀內應記載上訴理由，其以民事訴訟法第四百六
十九條所定事由提起第三審上訴者，應於上訴狀內表明：原判決
所違背之法令及其具體內容、暨依訴訟資料合於該違背法令之具
體事實。其依同法第四百六十九條之一規定提起上訴者，並應具
體敘述為從事法之續造、確保裁判之一致性或其他所涉及之法律
見解具有原則上重要性之理由。同法第四百六十七條、第四百七
十條第二項分別定有明文。而依同法第四百六十八條規定，判決
不適用法規或適用不當者，為違背法令；依同法第四百六十九條
規定，判決有該條所列各款情形之一者，為當然違背法令。是當
事人提起第三審上訴，如合併以同法第四百六十九條及第四百六
十九條之一之事由為上訴理由時，其上訴狀或理由書應表明該判
決所違背之法令條項，或有關判例、解釋字號，或成文法以外之
習慣或法理等及其具體內容，暨係依何訴訟資料合於該違背法令
之具體事實，並具體敘述為從事法之續造、確保裁判之一致性或
其他所涉及之法律見解具有原則上重要性之理由。如未依上述方
法表明，或其所表明者與上開法條規定不合時，即難認為已合法
表明上訴理由，其上訴自非合法。本件上訴人對於原判決提起第
三審上訴，雖以該判決違背法令為由，惟核其上訴理由狀所載內
容，係就原審取捨證據、認定事實及解釋契約之職權行使，指摘
其為不當，並就原審已論斷者，泛言違法，而非表明該判決所違
背之法令及其具體內容，暨依訴訟資料合於該違背法令之具體事
實；亦未具體敘述為從事法之續造、確保裁判之一致性或其他所
涉及之法律見解具有原則上重要性之理由，難認其已合法表明上
訴理由。依首揭說明，應認其上訴為不合法。末查原審以訴外人
三傑營造有限公司（下稱三傑公司）承攬上訴人所屬觀光局發包
之「南投市虎山花園」工程，尚有部分工程款未領，因三傑公司
積欠被上訴人貨款，被上訴人與三傑公司於九十五年四月四日簽
訂債權讓與契約書，由三傑公司將該工程款債權其中新台幣（下
同）二百九十九萬三千九百二十一元讓與被上訴人，被上訴人業
於當日將該契約書交付系爭工程承辦人林松吉收受，已生債權讓
與通知上訴人之效力。此項債權讓與早於執行法院在九十五年十
月間對上訴人核發支付轉給命令之前，上訴人以該支付轉給命令
抗辯無須給付被上訴人受償餘額，為不足採等情，認被上訴人依
債權讓與之法律關係，請求上訴人給付二百二十四萬零四百七十
元本息，為有理由，而為上訴人敗訴之判決，難謂違背法令，併
此明。
據上論結，本件上訴為不合法。依民事訴訟法第四百八十一條、
第四百四十四條第一項、第九十五條、第七十八條，裁定如主文
。
中    華    民    國  九十八  年    八    月  二十一  日
                      最高法院民事第六庭
                          審判長法官  劉  福  來
                                法官  陳  國  禎
                                法官  陳  重  瑜
                                法官  吳  麗  女
                                法官  簡  清  忠
      本件正本證明與原本無異
                                      書  記  官
中    華    民    國  九十八  年    八    月  三十一  日
                                                      Q


司法院資訊處製作；財團法人民間司法改革基金會備份。
